【裁判字號】    97,簡上,102
【裁判日期】    971126
【裁判案由】    傷害
【裁判全文】
台灣屏東地方法院刑事判決      97年度簡上字第102號
上  訴  人  台灣屏東地方法院檢察署檢察官
被      告  丁○○
上列上訴人因被告涉犯傷害等案件，不服台灣屏東地方法院97年
度簡字第98號中華民國97年3 月28日第一審簡易判決（聲請簡易
判決處刑案號96年度調偵字第351 號），提起上訴，本院管轄之
第二審合議庭判決如下：
    主  文
上訴駁回。
丁○○所犯參罪均緩刑貳年。
    事  實
一、丁○○因其母戊○○於民國96年6 月21日傍晚被陳極毆打，
    心生不滿，於當日晚上10時25分許，鳩集4 名不詳姓名成年
    男子，前往屏東縣潮州鎮○○里○○路59 號 陳極住處，並
    單獨基於無故侵入他人住宅之犯意，未經上開住宅任何住居
    權人之同意，即逕行侵入其內，適陳極之子乙○○在客廳觀
    賞電視節目，丁○○復不分青紅皂白，單獨基於傷害之犯意
    ，手持鋁棒朝乙○○打去，乙○○以手格擋，因遭擊中，而
    受有左手尺骨骨折之傷害，此時，乙○○之母丙○○走出寢
    室並上前制止，丁○○乃掉頭離開，惟走出客廳後，復單獨
    基於毀損之犯意，以上開鋁棒打壞乙○○之兄甲○○所有車
    牌號碼HO-2510 號自用小客車之擋風玻璃、車窗玻璃、保險
    桿、後視鏡、車燈及後箱蓋等物，足生損害於甲○○。
二、案經乙○○、甲○○訴由屏東縣警察局潮州分局移送臺灣屏
    東地方法院檢察署檢察官偵查起訴。
    理  由
一．上開犯罪事實，業據被告於偵查、審理中供陳明確，核與證
    人乙○○、甲○○、丙○○指述情節大致相符，並有茂隆骨
    科醫院診斷證明書、估價單各一紙、現場照片8 張附卷可稽
    ，被告犯行應堪認定。
二、核被告所為，係犯刑法第306 條第1 項之侵入住宅罪、第27
    7 條第1 項之傷害罪及第354 條之毀損罪。被告所犯上開三
    罪，犯意各別，行為互異，應予分論併罰。原審審酌被告曾
    因施用毒品案件，多次被裁定觀察、勒戒與強制戒治，素行
    欠佳，及其於夜間攜帶器械侵入他人住宅傷人毀物，手段激
    烈，所造成之損害亦屬不輕，且迄未與被害人達成和解或賠
    償其等之損害，暨其犯罪之動機起於其母被毆在先，且於偵
    、審中坦承犯行，態度尚稱良好等一切情狀，分別就侵入住
    宅罪處拘役貳拾日、傷害罪處有期徒刑4 月、毀損他人物品
    罪處有期徒刑2 月，有期徒刑部分，應執行有期徒刑5 月並
    諭知易科罰金之折算標準，其認事用法，均無不合，量刑亦
    屬妥適。惟查，被告犯後已深表悔悟，充分展現和解誠意，
    與告訴人二人達成和解，有本院調解筆錄在卷可證，被告並
    已賠償告訴人所有損害，其未曾受有期徒刑以上刑之宣告，
    有臺灣高等法院被告全國前案紀錄表在卷可稽，本院斟酌上
    情，認其一時失慮而罹刑典，經此審判科刑，當知所警惕，
    信無再犯之虞，本件所宣告之刑以暫不執行為適當，爰就所
    犯三罪均諭知緩刑2 年，以勵自新。
三、公訴人上訴意旨略以：原判決認被告另損壞屋主陳極所有之
    房屋玻璃，該玻璃不論是否丙○○出資購買，已因附合成為
    屏東縣潮鎮○○里○○路59號房屋之一部分，而屬屋主陳極
    所有，尚難認係丙○○所有，此部分丙○○所為告訴並不合
    法，且未另有合法告訴，因檢察官認為此部分與前述被告經
    判決有罪之毀損犯行間，有實質上一罪之關係，爰不另為不
    受理之諭知，顯有錯誤，應以刑事概念認定玻璃既為丙○○
    出資購買，即應為丙○○所有云云。惟查依民法第811 條規
    定，動產因附合而為不動產之重要成分者，不動產所有人，
    取得動產所有權，此一所有權歸屬之概念，亦適用於刑法，
    高等法院86年度上易字第1202號刑事裁判、臺灣台北地方法
    院86年度易字第3344號判決亦採相同意見，是上訴人以此指
    摘原審判決不當，顯無理由，應予駁回。
據上論斷，應依刑事訴訟法第455 條之1 第1 項、第3 項、第
368 條，刑法第第74條第1項第1 款，判決如主文。
本案經檢察官李侑姿到庭執行職務。
中    華    民      國      97    年   11   月  26    日
                    刑事第五庭
                              審判長法  官  石家禎
                                    法  官  林家聖
                                    法  官  程士傑
以上正本證明與原本無異。
不得上訴。
中    華    民      國      97    年   11   月  26    日
                                    書記官  林鴻仁


司法院資訊處製作；財團法人民間司法改革基金會備份。
